臺灣桃園地方法院民事判決　　　　　　　　　　　　九十一年度訴字第二一一一號
　　原　　　告　　　玉山商業銀行股份有限公司
　　法定代理人　　　丙○○
　　訴訟代理人　　　甲○○
　　被　　　告　　　乙○○
　　右　一　人
　　訴訟代理人　　　翁瑞麟律師
右當事人間請求清償債務事件，於民國九十三年九月七日言詞辯論終結，本院判決如
左：
    主    文
被告應連帶給付原告新台幣伍拾柒萬肆仟伍佰柒拾參元，及自民國九十二年四月十九
日起至清償日止，按週年利率百分之九點七五五計算之利息，並自民國九十二年五月
二十日起至清償日止，逾期六個月以內者，按上開利率百分之十，逾期超過六個月者
，按上開利率百分之二十計算之違約金。
訴訟費用由被告連帶負擔。
本判決於原告以新台幣壹拾玖萬貳仟元或同面額之中央政府建設公債八十六年度甲類
第四期債票供擔保後，得假執行。
    事    實
甲、原告方面：
壹、聲明：除供擔保金額外，餘如主文所示。
貳、陳述：
一、被告乙○○邀同被告丁○○為連帶保證人，於民國八十四年九月二十五日向原告
    借款新台幣（下同）二百零三萬元，借款期限自八十四年九月二十五日起至一○
    四年九月二十五日止，利息為按原告基本放款利率加碼百分之一‧四八（借款時
    基本放款利率為百分之八‧○二，即借款時利息按週年利率百分之九‧五計算）
    ，按月計付，並同意隨原告基本放款利率變動而同時調整，逾期違約金，凡逾期
    在六個月以內者，另按約定利率百分之十計付，超過六個月者，另按約定利率百
    分之二十計付。詎被告乙○○自九十年八月十七日起即未繳付利息，依約上開借
    款應視為全部到期，被告乙○○尚欠本金一百七十六萬五千五百十七元，原告屢
    向被告乙○○催討，均未獲置理，僅得執行拍賣被告乙○○所有之抵押不動產，
    獲得部分清償，惟仍有如聲明所載金額迄未受償，爰依民法消費借貸及連帶保證
    之法律關係，請求被告連帶清償。
二、茲因被告乙○○自九十年八月十七日起未依約繳付利息，喪失期限利益，利率即
    應依當時之利率及借據所載方式計算，而當時基本放款利率為百分之八‧二七五
    ，依約加碼百分之一‧四八，故以利率百分之九‧七五五為計算利息之依據。又
    原告授信人員放款時，均確實為對保，故借據上連帶保證人欄位之簽名，應係被
    告丁○○所親簽無誤，被告丁○○抗辯非其簽名，應不可採。
參、證據：提出借據、存放款利率查詢單、交易明細查詢及鈞院九十一年度執字第一
    七一九五號執行分配表各乙件為證，並聲請傳喚證人鄭存文。
乙、被告丁○○方面：
壹、聲明：駁回原告之訴及其假執行之聲請。
貳、陳述：其與被告乙○○曾因工作需要而為假結婚，系爭借款係離婚後，被告乙○
    ○之個人借款，與其無關，其未曾為系爭借款之連帶保證人，否認借據上連帶保
    證人簽名之真正，亦未曾遺失個人
參、證據：未提出任何證據。
丙、被告乙○○方面：
    被告乙○○未於言詞辯論期日到場，亦未提出書狀作何聲明或陳述。
丁、本院依職權調閱被告丁○○設於彰化銀行新明分行開戶資料，並依原告聲請將系
    爭借據正本上「丁○○」之簽名送法務部調查局鑑定。
    理    由
一、本件被告乙○○未於言詞辯論期日到場，核無民事訴訟法第三百八十六條所列各
    款情形，應依原告之聲請，由其一造辯論而為判決。
二、本件原告起訴時原請求被告連帶給付一百七十六萬五千五百十七元及自九十年八
    月十七日起至清償日止，按週年利率百分之九‧七五五計算之利息，及逾期於六
    個月以內部分，按上述利率百分之十，逾期超過六個月部分，按上開利率百分之
    二十加付違約金，嗣於本件訴訟進行中減縮如其聲明，核其所為訴之聲明變更僅
    係單純減縮應受判決事項之聲明，核與民事訴訟法第二百五十五條第一項第三款
    規定相符，應予准許。
三、本件原告起訴主張：被告乙○○邀同被告丁○○為連帶保證人，於八十四年九月
    二十五日向其借款二百零三萬元，借款期限自八十四年九月二十五日起至一○四
    年九月二十五日止，利息為按其基本放款利率加碼百分之一‧四八計算，按月計
    付，並同意隨基本放款利率變動而同時調整，逾期違約金，凡逾期在六個月以內
    者，另按約定利率百分之十計付，超過六個月者，另按約定利率百分之二十計付
    。詎被告乙○○自九十年八月十七日起即未繳付利息，依約上開借款應視為全部
    到期，被告乙○○尚欠本金一百七十六萬五千五百十七元，經其聲請鈞院拍賣被
    告乙○○所有之抵押不動產，獲得部分清償，惟仍有如聲明所載金額迄未受償，
    爰依民法消費借貸及連帶保證法律關係，請求被告連帶清償等語。被告許菊妹則
    以：其未擔任本件被告乙○○向原告借貸之連帶保證人，亦未在借據上連帶保證
    人欄簽名、蓋章等語，資為抗辯。
四、原告主張右揭事實，業據其提出借據、存放款利率查詢單、交易明細查詢及本院
    九十一年度執字第一七一九五號執行分配表各乙件為證，被告許菊妹則否則系爭
    借據上連帶保證人欄簽名之真正，抗辯：其未擔任本件被告乙○○向原告借貸之
    連帶保證人等語。經查，原告公司承辦本件貸款之證人鄭存文證稱：伊是負責本
    件借款之對保工作，當時有幾位經辦人員一起去現代星洲社區的銷售中心辦理對
    保手續，系爭借款是其中的一件，當時都有請借款人及連帶保證人先行準備資料
    後，待他們都到場後，先核對資料確認是他們本人之後再請他們在借據上簽名，
    一定會先確認是本人才辦理手續的等語；又經調閱被告許菊妹設於彰化銀行新明
    分行開戶資料，連同被告許菊妹當庭書寫之簽名及本件借據送請法務部調查局鑑
    定筆跡，經鑑定結果筆劃特徵相同，有該局九十三年七月十五日調科貳字第○九
    三○○二三七三五○號鑑定通知書在卷可稽，足見本件借據上連帶保證人欄「丁
    ○○」之簽名應係被告丁○○所為，其抗辯並未擔任本件連帶保證人云云，不足
    採信。而被告乙○○已於相當時期受合法之通知，既未於言詞辯論期日到場，亦
    未提出書狀作何聲明、陳述爭執，依民事訴訟法第二百八十條第三項前段準用同
    法條第一項前段之結果，視同被告乙○○對於原告主張之事實自認，故堪信本件
    原告主張為真實。
五、從而，原告依消費借貸契約及連帶保證關係，請求被告乙○○、丁○○連帶給付
    本金五十七萬四千五百七十三元，及自九十二年四月十九日起至清償日止，按週
    年利率百分之九‧七五五計算之利息，並自九十二年五月二十日起至清償日止，
    逾期六個月以內者，按上開利率百分之十，逾期超過六個月者，按上開利率百分
    之二十計算之違約金，為有理由，應予准許。
六、原告陳明願供擔保，聲請宣告假執行，核無不合，茲酌定相當之擔保金額，予以
    准許。
七、據上論結，本件原告之訴為有理由，依民事訴訟法第三百八十五條第一項前段、
    第八十五條第二項、第三百九十條第二項，判決如主文。
中　　　華　　　民　　　國　　九十三　　年　　　九　　　月　　二十一　　日
                                臺灣桃園地方法院民事第一庭
                                               法      官  賴惠慈
右為正本係照原本作成
如對本判決上訴，須於判決送達後廿日內向本院提出上訴狀
中　　　華　　　民　　　國　　九十三　　年　　　九　　　月　　二十一　　日
                                               法院書記官  王曉雁
